# 请教陈版主：反向收购、负商誉和库存股

提问人：gracedx 时间：2012-02-24 15:18:34
陈版主： 您好！在此向您请教 3 个问题。 1 、反向收购相关的会计处理和报表处理。能否给我指引或相关资料？我一下子缺氧了。谢谢！ 2 、对于非同一控制下的合并，若是负商誉，在合并报表列报负商誉，还是列报营业外收入？ 3 、看到autozone公司净资产为负数，该公司一直盈利，不得其解。后来发现系库存股金额（负数）远远大于其它权益项目合计数，怎么会有这种现象？

回答人：chenyiwei
回复 gracedx 的帖子
1 、还是建议先看看准则讲解，了解最基本的处理原则，再经过几个实务中的案例，解决一些复杂问题之后，基本上就可以掌握到一定程度。四大出的一些技术书籍对此也有介绍，如果你英文水平可以的，也可以看看，如EY International GAAP、DTT的iGAAP等。
2 、负商誉本身不是一个单独的报表项目，在合并利润表中，它是营业外收入的组成部分。 3 、不清楚该公司的具体背景。不过多数企业库藏股是用成本法核算的，即按照取得成本作为所有者权益的减项，因此理论上存在一种可能性：库藏股系在较早前股价处于高位时回购，一直以成本列报在报表中，但后来由于经营亏损等原因导致净资产缩水，扣除库藏股之后就会出现负数。